臺灣高雄地方法院民事裁定　　　　　　 96年度審聲字第942號
聲　請　人　有限責任高雄第二信用合作社
法定代理人　辛○○
相　對　人　丁○○
相　對　人　乙○○
　　　　　　　　　　　　號
相　對　人　戊○○
相　對　人　壬○○
相　對　人　庚○○
相　對　人　癸○○
相　對　人　甲○○
相　對　人　己○○
相　對　人　丙○
上列當事人間聲請返還擔保金事件，本院裁定如下：
  主  文
本院民國九十一年度存字第二五一號提存事件聲請人所提存之擔
保金新臺幣貳萬貳仟元准予返還。
本院民國九十一年度存字第二五四號提存事件聲請人所提存之擔
保金新臺幣參萬參仟元准予返還。
本院民國九十一年度存字第二五五號提存事件聲請人所提存之擔
保金新臺幣肆萬捌仟元准予返還。
本院民國九十一年度存字第二五六號提存事件聲請人所提存之擔
保金新臺幣肆萬捌仟元准予返還。
本院民國九十一年度存字第二五七號提存事件聲請人所提存之擔
保金新臺幣肆萬捌仟元准予返還。
本院民國九十一年度存字第二五八號提存事件聲請人所提存之擔
保金新臺幣陸萬陸仟元准予返還。
本院民國九十一年度存字第二五九號提存事件聲請人所提存之擔
保金新臺幣壹拾壹萬元准予返還。
本院民國九十一年度存字第二六一號提存事件聲請人所提存之擔
保金新臺幣參萬參仟元准予返還。
本院民國九十一年度存字第二六二號提存事件聲請人所提存之擔
保金新臺幣參萬參仟元准予返還。
    理    由
一、按訴訟終結後，供擔保人證明已定20日以上期間催告受擔保
    利益人行使權利而未行使者，法院應依供擔保人之聲請，以
    裁定命返還其提存物，民事訴訟法第104 條第1 項第3 款定
    有明文。依同法第106 條規定，上開有關供訴訟費用擔保之
    規定，於因假扣押供擔保之情形準用之。是其所謂之「訴訟
    終結」，係指依假扣押所保全之請求提起之本案訴訟終結；
    如供擔保人未提起本案訴訟時，則指假扣押裁定及假扣押執
    行程序均不存在者而言，最高法院92年度台抗字第19號裁定
    足資參照。
二、本件聲請人與相對人間請求清償借款事件，聲請人前遵本院
    91年度全字第479 號假扣押裁定，為擔保其對相對人財產之
    假扣押，曾分別提供新臺幣（下同）22,000元、33,000元、
    48,000元、48,000元、48,000元、66,000元、110,000 元、
    33,000元、33,000元為相對人丁○○、乙○○、戊○○、壬
    ○○、庚○○、癸○○、甲○○、己○○、丙○之擔保金，
    並分別以本院91年度存字第251 號、第254 號、第255 號、
    第256 號、第257 號、第258 號、第259 號、第261 號、第
    262 號提存事件提存在案。
三、茲聲請人主張該事件業經聲請人依法向本院民事執行處聲請
    撤銷假扣押裁定及撤回假扣押之執行而告終結，聲請人遂聲
    請本院以95年度聲字第2455號民事裁定催告受擔保利益人即
    相對人於送達後20日內行使權利，上開裁定業於95年12月29
    日確定在案，爰依上開規定，聲請返還擔保金，並提出本院
    94年度裁全聲字第148 號民事裁定、95年度聲字第2455號民
    事裁定為證，並經本院依職權調取本院91年度存字第251 號
    、第254 號、第255 號、第256 號、第257 號、第258 號、
    第259 號、第261 號、第262 號提存卷宗、91年度執全字第
    0268號及95年度聲字第2455號卷審核屬實，且相對人迄未行
    使權利之情事，亦經本院依職權查證明確，有本院民事紀錄
    科查詢表6 紙在卷可稽，從而聲請人聲請返還擔保金，自無
    不合，應予准許。
四、依民事訴訟法第104 條第1 項第3 款、第106 條前段，裁定
    如主文。
中　　華　　民　　國　　96　　年　　9 　　月　　 4　　日
                  民事第二庭法　官　楊國祥
正本證明與原本無異。
如不服本裁定應於送達後10日內向本院提出抗告狀，並繳納裁判
費新台幣1,000元。
中　　華　　民　　國　　96　　年　　9 　　月　　4 　　日
                            書記官　謝宗霖
